臺灣雲林地方法院刑事判決
110年度易字第688號
111年度易字第220號
公  訴  人  臺灣雲林地方檢察署檢察官
被      告  林君衡




上列被告因詐欺案件，經檢察官提起公訴（110年度偵字第2987
號），並追加起訴（111年度蒞追字第2號），本院依簡式審判程
序判決如下：
    主      文
林君衡犯詐欺罪，處有期徒刑貳年，併科罰金新臺幣伍拾萬元，
罰金如易服勞役，以罰金總額與壹年之日數比例折算。緩刑參年
，緩刑期內付保護管束，並應依本院111年度司附民移調字第55
號調解程序筆錄所載之調解內容為履行。
    事實及理由
一、本件犯罪事實、證據及應適用之法條，除下列事項外，餘均
    引用檢察官起訴書、追加起訴書之記載（如附件）：
  ㈠犯罪事實部分，110年度偵字第2987號起訴書犯罪事實欄第2
    行「竟分別於附表所示之時間」，應更正為「竟接續於附表
    所示之時間」；附表編號2、3、4之時間欄均誤載為108年8
    月20日，依序更正為「108年10月21日」、「109年2月13日
    」、「109年3月31日」。
  ㈡證據部分補充「被告於本院準備、審理程序中之自白」、「
    本院111年度司附民移調字第55號調解筆錄」。
  ㈢起訴書、追加起訴書之論罪部分均更正為「核被告所為，係
    犯刑法第339條第1項之詐欺取財罪嫌。被告於附表所示之時
    間及追加起訴書所載之時間詐取告訴人之財物，主觀上均為
    達到詐欺告訴人之單一目的，客觀上於密切接近之時間接續
    實施，侵害同一告訴人之財產法益，詐欺手法相同，各行為
    之獨立性極為薄弱，依一般社會健全觀念，難以強行分開，
    均應視為數個舉動之接續施行，合為包括之一行為予以評價
    ，而論以接續犯之單純一罪。起訴書、追加起訴書就本案犯
    行認應論以數罪併罰，容有誤會」。
二、爰審酌被告不思以正當途徑獲取財物，反施詐術向告訴人牟
    取不法報酬，造成告訴人損失甚鉅，實值非難。兼衡被告犯
    後於偵、審中均坦承犯行，而審理中與告訴人達成調解之犯
    後態度，暨衡其智識程度為大學畢業，現從事駐車冷氣工作
    ，月收入新臺幣（下同）5萬多元，及其自述家庭狀況等一
    切情狀，量處如主文所示之刑，且因被告本件犯罪所得甚高
    ，應併科罰金50萬元為適當。又罰金總額縱以最高之折算標
    準即3,000元折算勞役1日，亦已逾1年之日數，應依刑法第4
    2條第5項規定，併諭知如易服勞役，以罰金總額與1年之日
    數比例折算。
三、被告除本案以外並無其他前科犯行，有其臺灣高等法院被告
    前案紀錄表在卷可稽。其因一時貪念，致罹刑典，犯後終能
    與告訴人達成和解，信經此偵審及刑之宣告，當知所警惕。
    本院認被告所受刑之宣告以暫不執行為適當，爰依刑法第74
    條第1項第1款規定，宣告緩刑如主文所示，以啟自新。又為
    促使被告於緩刑期間內，深知戒惕並從中記取教訓，維持正
    常生活，以免再度犯罪，並督促其依約履行調解條件，爰依
    刑法第74條第2項第3款規定，諭知被告應依其與告訴人於本
    院111年度司附民移調字第55號調解程序筆錄所載之調解內
    容為履行，再依刑法第93條第1項規定，併諭知於緩刑期間
    付保護管束。倘被告未遵期履行前開調解內容且情節重大，
    足認原宣告之緩刑難收其預期效果，而有執行刑罰之必要，
    檢察官自得依刑法第75條之1第1項第4款之規定，聲請法院
    撤銷其緩刑宣告，告訴人亦得將被告履行調解內容之情形陳
    報執行檢察官，以作為撤銷緩刑與否之判斷，附此敘明。
四、被告本件犯罪所得共1,560萬元，本應依刑法第38條之1第1
    項宣告沒收，惟被告業與告訴人達成和解，有本院111年度
    司附民移調字第55號調解程序筆錄附卷可參。被告目前依約
    正常繳納分期賠償之款項，此有告訴人111年9月20日於本院
    庭訊時自承在卷。因上開調解筆錄得為民事強制執行名義，
    已達刑法沒收剝奪被告犯罪利得之立法目的，如再予宣告沒
    收或追徵，將有過苛之虞，爰依刑法第38條之2第2項規定，
    裁量不予沒收。
五、依刑事訴訟法第273條之1第1項、第299條第1項前段、第310
    條之2、第454條，判決如主文（僅引用程序法）。
本案經檢察官廖易翔提起公訴，檢察官魏偕峯追加起訴，檢察官
魏偕峯、黃立宇到庭執行職務。
中　　華　　民　　國　　111 　年　　10　　月　　4 　　日
                  刑事第四庭    法  官  劉彥君
以上正本證明與原本無異。
如不服本判決應於收受判決後 20 日內向本院提出上訴書狀，並
應敘述具體理由；其未敘述上訴理由者，應於上訴期間屆滿後20
 日內向本院補提理由書（均須按他造當事人之人數附繕本）。
「切勿逕送上級法院」。
告訴人或被害人對於判決如有不服，具備理由請求檢察官上訴者
，其上訴期間之計算，係以檢察官收受判決正本日期為準。
                                書記官  許馨月 
中　　華　　民　　國　　111 　年　　10　　月　　4 　　日
附錄本案論罪科刑法條：
中華民國刑法第339條
（普通詐欺罪）
意圖為自己或第三人不法之所有，以詐術使人將本人或第三人之
物交付者，處5年以下有期徒刑、拘役或科或併科50萬元以下罰
金。
以前項方法得財產上不法之利益或使第三人得之者，亦同。
前二項之未遂犯罰之。
--------------------------------------------------------
附件：
臺灣雲林地方檢察署檢察官起訴書
                                     110年度偵字第2987號
　　被　　　告　林君衡　男　33歲（民國00年0月00日生）
　　　　　　　　　　　　住○○市○○區○○路00號2樓
　　　　　　　　　　　　國民身分證統一編號：Z000000000號
上列被告因詐欺案件，已經偵查終結，認應提起公訴，茲將犯罪
事實及證據並所犯法條分敘如下：
　　　　犯罪事實
一、林君衡意圖為自己不法之所有，基於詐欺取財之犯意，明知
    其並無經營或投資事業之意願，竟分別於附表所示之時間，
    在雲林縣○○市○○路0號向張永霖佯稱：欲行救濟及行善之事
    業，將拿錢投資全台各地之商家，每個月可以固定領取百分
    之3之報酬等語，致張永霖陷於錯誤，誤信林君衡確有經營
    或投資事業之真意，遂於當場交付附表所示之詐騙金額予林
    君衡，並簽立投資約定書共4紙。嗣林君衡避不見面，經張
    永霖要求返還投資款項仍不理，而並報警處理，始查悉上情
    。
二、案經張永霖訴由雲林縣警察局斗六分局報告偵辦。
　　　　證據並所犯法條
一、上揭犯罪事實，業據被告林君衡於警詢時及偵查中坦承不諱
    ，核與證人即告訴人張永霖於警詢時及偵查中之證述情節相
    符，並有投資契約書4紙在卷可稽，足認被告出於任意性之
    自白與事實相符，其犯嫌應堪認定。
二、核被告所為，均係犯刑法第339條第1項之詐欺取財罪嫌。被
    告分別於附表所示之時間詐取告訴人如附表所示之財物，其
    犯意各別，行為互殊，請予分論併罰。又未扣案之被告因上
    開詐欺犯行而獲取之犯罪所得新臺幣1500萬元，請依刑法第
    38條之1第1項規定宣告沒收，如於全部或一部不得沒收或不
    宜執行沒收時，請依刑法第38條之1第3項規定，追徵其價額
    。
三、依刑事訴訟法第251條第1項提起公訴。
　　此　致
臺灣雲林地方法院
中　　華　　民　　國　 110　　年　　10　　月　　24　　日
                               檢 察 官   廖 易 翔
本件正本證明與原本無異
中　　華　　民　　國　  110　  年　  11 　月　　 1    日
                               書 記 官   李芷庭
附錄本案所犯法條全文
刑法第339條　（普通詐欺罪）
意圖為自己或第三人不法之所有，以詐術使人將本人或第三人之
物交付者，處 5 年以下有期徒刑、拘役或科或併科 50 萬元以
下罰金。
以前項方法得財產上不法之利益或使第三人得之者，亦同。
前二項之未遂犯罰之。

附表
編號 時間(民國) 詐騙金額(新臺幣) 1 108年8月20日 500萬 2 108年8月20日 500萬 3 108年8月20日 300萬 4 108年8月20日 200萬 

--------------------------------------------------------
臺灣雲林地方檢察署檢察官追加起訴書
                                      111年度蒞追字第2號
　　被　　　告　林君衡　男　34歲（民國00年0月00日生）
　　　　　　　　　　　　住○○市○○區○○路00號2樓
                        居雲林縣○○鎮○○路000巷00○0號
　　　　　　　　　　　　國民身分證統一編號：Z000000000號
上列被告因詐欺案件，相牽連之案件業經提起公訴（本署110年
度偵字第2987號），現由臺灣雲林地方法院(下稱雲林地院)以11
0年度易字第688號審理中，現就被告所涉詐欺案件追加起訴，茲
將犯罪事實及證據並所犯法條分敘如下：
一、犯罪事實：林君衡意圖為自己不法之所有，基於詐欺取財之
    犯意，明知其並無經營或投資事業之意願，竟於民國109年5
    、6月間某日，在雲林縣○○市○○路0號向張永霖佯稱：欲行救
    濟及行善之事業，將拿錢投資全台各地之商家，每個月可以
    固定領取百分之3之報酬等語，致張永霖陷於錯誤，誤信林
    君衡確有經營或投資事業之真意，遂於當場交付新臺幣60萬
    元予林君衡。嗣林君衡避不見面，經張永霖要求返還投資款
    項仍不理，而並報警處理，始查悉上情。
二、案經張永霖訴由雲林縣警察局斗六分局報告偵辦。
三、證據：
（一）依被告林君衡於警詢、偵訊及雲林地院準備程序中之供述
（二）告訴人張永霖於警詢及偵查中之指訴
（三）投資契約書4紙等證據，被告上述犯嫌應堪認定。
四、所犯法條：核被告所為，係犯刑法第339條第1項之詐欺取財
    罪嫌。又未扣案之被告因上開詐欺犯行而獲取之犯罪所得60
    萬元，請依刑法第38條之1第1項規定宣告沒收，如於全部或
    一部不得沒收或不宜執行沒收時，請依刑法第38條之1第3項
    規定，追徵其價額。查被告因上開詐欺案件，經本署檢察官
    於110年10月24日以110年度偵字第2987號案件提起公訴，現
    由臺灣雲林地方法院（良股、110年度易字第688號）審理中
    ，本件與該案係一人犯數罪之相牽連關係，爰依刑事訴訟法
    第265條第1項之規定，追加起訴，附此敘明。
五、依刑事訴訟法第265條第1項追加起訴。
　　此　致
臺灣雲林地方法院
中　　華　　民　　國　　111　年　　3　　月　　 12　 　日
　　　　　　　　　　　　   　檢察官 魏 偕 峯
本件正本證明與原本無異。
中    華    民    國    111  年    4    月     13     日
                             書紀官 林 國 村
所犯法條：
中華民國刑法第339條
意圖為自己或第三人不法之所有，以詐術使人將本人或第三人之
物交付者，處 5 年以下有期徒刑、拘役或科或併科 50 萬元以
下罰金。
以前項方法得財產上不法之利益或使第三人得之者，亦同。
前二項之未遂犯罰之。